【裁判字號】    99,交聲,2913
【裁判日期】    991019
【裁判案由】    交管條例聲異
【裁判全文】
臺灣板橋地方法院交通法庭裁定        99年度交聲字第2913號
原處分機關  交通部公路總局臺北區監理所
異  議  人  甲○○
上列異議人因不服原處分機關於民國99年9 月15日所為北監營裁
字第裁40-C00000000號違反道路交通管理事件裁決書所為處分，
經聲明異議，本院裁定如下：
    主  文
原處分撤銷。
甲○○不罰。
    理  由
一、本件聲明異議意旨詳如附件聲明異議狀所載。
二、按汽車駕駛人飲用酒類或其他類似物後其吐氣所含酒精濃度
    超過每公升0.25毫克或血液中酒精濃度超過百分之0.15以上
    者，不得駕車，道路交通安全規則第114 條第2 款定有明文
    。又汽車駕駛人，駕駛汽車經測試檢定有酒精濃度超過規定
    標準之情形者，處新臺幣（下同）15,000元以上60,000元以
    下罰鍰，並當場移置保管該汽車及吊扣其駕駛執照1 年；因
    而肇事致人受傷者，並吊扣其駕駛執照2 年；致人重傷或死
    亡者，吊銷其駕駛執照，並不得再考領。又汽車駕駛人，有
    第三十五條第一項規定之情形者，應接受道路交通安全講習
    ，道路交通管理處罰條例第35條第1 項第1 款、第24條第1
    項第2 款分別定有明文。另基於考量各種量測儀器之容許誤
    差範圍，交通部為確保交通勤務警察或依法令執行交通稽查
    任務人員在取締汽車駕駛人，駕駛汽車經測試檢定有酒精濃
    度超過規定之交通違規行為時，裁量行使之統一，杜絕執法
    偏差與爭議，乃於89年7 月21日以(89)交路字第044471號函
    釋謂：「檢測汽車駕駛人飲酒吐氣酒精濃度，應算計執法使
    用之各種量測儀器之容許誤差值後，方依法舉發處罰。」
三、經查：
  (一)本件異議人甲○○於民國（下同）99年8 月4 日1 時13分，
    因酒後騎用車號MFA-871 號重機車，行經臺北縣三峽鎮○○
    路嘉添幹72電桿時，因酒後駕車自摔致自己受輕傷，警方經
    通知前往處理交通事故，經警方施以酒測，測得其吐氣所含
    酒精濃度達每公升0.25毫克，員警遂據此以其違反道路交通
    管理處罰條例第35條第1 項第1 款事由而開立臺北縣政府警
    察局北縣警交大字第CO0000000 號舉發違反道路交通管理事
    件通知單1 紙之事實，固為異議人所不爭執，並有上開舉發
    通知單1 紙附卷可稽，應堪認定。
  (二)再者，本件原舉發機關員警係以INTOXIMETERS牌、ASIV型之
    呼氣酒精測試器（器號為076352號）對異議人實施呼氣酒精
    濃度測試，該呼氣酒精測試器曾於99年5 月6 日檢定合格，
    其檢定有效期間為1 年，有呼氣酒精測試器檢定合格書在卷
    可查，而關於呼氣酒精測試器在檢定有效期限內是否有誤差
    值乙節，依經濟部標準檢驗局「呼氣酒精測試器及分析儀檢
    定檢查技術規範」之規定辦理，檢定公差規定如下：( 一)
    量測結果小於0.250 MG/L者，公差為正負0.020 MG/L；( 二
    ) 量測結果大於等於0.250MG/ L且小於2.000 MG/L範圍者，
    公差為正負百分之5 ；…」，該技術規範第7.1 條表2 定有
    明文。如按上開規定計算，本件異議人經測得之呼氣酒精濃
    度為0.25 MG/L ，其誤差值應為0.0125MG/L（即0.25MG/L×
    5 ％＝0.012 5MG/L ），亦即在考量0.0125MG/L誤差值後，
    異議人實際之呼氣酒精濃度可能落在0.2375MG/L至0.2625MG
    /L之間，其最低測定數值既然可能低於規定之0.25MG/L，在
    無其他足以證明其呼氣酒精濃度確實超過0.25MG/L之前提下
    ，本院即無從形成異議人確有汽車駕駛人酒精濃度超過規定
    標準之違規行為。
四、綜上所述，本件既然無法證明異議人確有汽車駕駛人酒精濃
    度超過規定標準之違規行為，則原處分遽予裁罰，即難認係
    合法，異議人聲明異議，為有理由，應由本院將原處分撤銷
    ，另諭知異議人不罰，以資適法。
據上論斷，應依道路交通管理處罰條例第87條第2 項、道路交通
案件處理辦法第20條之規定，裁定如主文。
中    華    民    國     99    年    10    月    19   日
                    交通法庭  法  官  林 晏 鵬
上列正本證明與原本無異。
如不服本裁定，應於裁定送達後五日內敘明抗告理由，向本院提
出抗告狀。
                              書記官  陳 映 孜
中    華    民    國    99    年    10    月    21    日

司法院資訊處製作；財團法人民間司法改革基金會備份。
